【裁判字號】    90,易,1046
【裁判日期】    900611
【裁判案由】    傷害
【裁判全文】
臺灣臺南地方法院刑事判決                          九十年度易字第一四六號
    公訴人  臺灣台南地方法院檢察署檢察官
    被  告  乙○○
右列被告因傷害案件，經檢察官提起公訴（九十年度偵字第三０四０號），本院判決
如左：
    主  文
乙○○傷害人之身體，處拘役參拾日，如易科罰金，以佰元折算壹日。
    事  實
一、乙○○與甲○○為夫妻，二人間具有家庭暴力防治法第三條第一款所定之家庭成
    員關係，唯二人感情不睦。於民國（下同）八十九年六月十九日十五時三十分許
    （起訴書誤載為十六時許），在台南市○○區○○街二段二八二號住處，二人因
    故發生爭執，乙○○竟基於傷害之故意，持木棍毆打甲○○，造成甲○○因而受
    有頭部外傷及左臀挫傷等傷害。
二、案經甲○○訴由台南市警察局第三分局報請台灣台南地方法院檢察署檢察官偵查
    起訴。
    理  由
一、訊據被告乙○○矢口否認犯有傷害犯行，辯稱：告訴人甲○○於八十九年六月十
    四日即已離家出走云云。惟查，右開事實，業據告訴人甲○○指訴歷歷，並有八
    十九年六月二十日臺灣省立朴子醫院驗傷診斷書乙紙附卷可稽，且告訴人於上開
    事故發生之翌日，旋向台南市警察局第三分局土城派出所報案聲請法院核發保護
    令，此有九十年三月二十日台灣台南地方法院檢察署點名單所載內容：「（以電
    話向土城派出所詢問八十九年六月二十日有無報案紀錄，何人承辦。）一、八十
    九年六月二十日提出家暴法由柯榮雄警員受理。二、八十九年十一月二十一日提
    出傷害告訴，由蕭茂發警員受理（．．．）。」在卷足憑。次查，被告初於八十
    九年十二月二日警訊中僅矢口否認傷害犯行，並未以告訴人已於八十九年六月十
    四日離家為由置辯（見八十九年十二月二日警訊筆錄）；繼於同年月十三日前某
    日接受台南市政府派員訪視時，雖供承確有因故與告訴人起衝突，而發生衝突當
    晚告訴人即又離家，迄同年十一月才再回家等情（此有臺灣台南地方法院八十九
    年度家護字第四二二號民事保護令附卷可參），惟亦未明確指出伊與告訴人發生
    衝突（即告訴人離家）之日期，則何以於隨後九十年三月十九日本案偵查中，即
    強烈爭執告訴人之指訴不實，並辯稱告訴人已於八十九年六月十四日離家云云？
    參以告訴人多次離家之事實，業據被告及告訴人所生之長子證稱屬實（見臺灣台
    南地方法院八十九年度家護字第四二二號民事保護令），則被告何以在告訴人有
    多次離家紀錄之情況下，於告訴人此次離家之約莫半年後，仍能清楚記得告訴人
    離家之日期係八十九年六月十四日而非同年月十九日？亦衡與常情有違。準據上
    情以觀，被告初僅矢口否認犯行，於後始以上開辯詞爭執告訴人指訴不實，惟又
    無法提出他證以實其說，是被告上開所辯顯係事後諉卸之詞，委無採信，本件事
    證明確，其犯行足以認定，應依法論科。
二、按配偶為家庭成員，家庭成員間實施身體或精神上不法侵害之行為者，均屬家庭
    暴力，而家庭成員間故意實施家庭暴力行為而成立其他法律所規定之犯罪，則成
    立家庭暴力罪，家庭暴力防治法第三條第一款、第二條第一項、第二項分別定有
    明文。核被告乙○○所為，係犯刑法第二百七十七條第一項之傷害罪。爰審酌被
    告就家庭間之糾紛不思以誠意或和平手段解決，反對髮妻暴力相向，及告訴人所
    受傷害之程度、被告犯罪後之態度等一切情狀，量處如主文所示之刑，並諭知易
    科罰金之折算標準，以資懲儆。
據上論斷，應依刑事訴訟法第二百九十九條第一項前段，刑法第二百七十七條第一項
、第四十一條第一項前段，罰金罰鍰提高標準條例第一條前段、第二條，判決如主文
。
本案經檢察官簡光昌到庭執行職務
中      華      民      國      九十      年      六      月    十一    日
                                      臺灣臺南地方法院刑事第一庭
                                          法  官  黃  光  進
右正本證明與原本無異
如不服本判決應於送達後十日內向本院提出上訴狀。（應附繕本）
                                          書記官  陳  怡  吟
中      華      民      國      九十      年      六      月    十二    日
附錄本案論罪科刑條文：
刑法第二百七十七條
傷害人之身體或健康者，處三年以下有期徒刑，拘役或一千元以下罰金。


司法院資訊處製作；財團法人民間司法改革基金會備份。
